【裁判字號】    92,交聲,113
【裁判日期】    920828
【裁判案由】    違反道路交通管理處罰條例聲明異議
【裁判全文】
臺灣桃園地方法院交通事件裁定                  九十二年度交聲字第一一三號
    異  議  人
    即受處分人  甲○○
右列受處分人因違反道路交通管理處罰條例案件，不服交通部公路局新竹監理所中壢
監理站中華民國九十二年三月七日壢監裁字第裁五三－Ｚ00000000號裁決，
聲明異議，本院裁定如左：
    主      文
異議駁回。
    理      由
一、聲明意旨略以：原處分機關以異議人於民國九十二年一月二十一日下午一時五十
    五分許，在國道一號公路北向七十一公里處為警舉發有酒後駕車之情事，乃依道
    路交通管理處罰條例第三十五條第一項第一款裁處異議人罰鍰新台幣四萬九千五
    百元，並吊扣駕駛執照十二個月。惟查，異議人當初係車子故障始而車速忽快忽
    慢，迨駛抵收費站前即停車並下車檢查車況，嗣因口渴致誤飲裝在保特瓶裡面之
    茅台酒，然誤飲後即上車休息，並未駕車云云。
二、按飲用酒類或其他類似物後其吐氣所含酒精濃度超過每公升○‧二五毫克者，不
    得駕車，汽車駕駛人，駕駛汽車經測試檢定，酒精濃度超過規定標準者，處新臺
    幣一萬五千元以上六萬元以下罰鍰，並當場移置保管其車輛及吊扣其駕駛執照一
    年，道路交通安全規則第一百十四條第二款、道路交通管理處罰條例第三十五條
    第一項第一款分別定有明文。經查，異議人於前開時、地，經警施測結果，其吐
    氣所含酒精濃度為每公升０‧八六毫克乙情，有酒精濃度測定單影本一紙在卷可
    憑，顯已超過規定標準每公升○‧二五毫克。次查，異議人駕駛ＪＳ─六八六一
    號自小客車沿國道一號高速公路北上方向行駛，沿途行車速度忽快忽慢，車身搖
    擺不定而偏離常軌等情，業據證人即跟隨異議人行駛之拖吊車司機葉肇福證稱：
    於九十二年一月二十一日早上，其在國道一號高速公路北上七十五公里處發現一
    輛紅色全壘打一千六百ＣＣ的車子，以低於高速公路速限六十公里之速度行駛，
    車身搖擺不定，本來開外線，跑到中線，一下又跑到路肩上，而且煞車燈一直亮
    著，因為該車車速不定還差點追撞，並造成後方車輛的回堵，當時該車並無排放
    黑煙或是駕駛不順的狀況，車子應該沒有故障，而造成行車速度、車行方向不定
    ，應該是駕駛人的問題，當其把車子開到他旁邊時，他並未求助，只看到駕駛人
    一隻手一直在敲頭，有點神智不清的樣子，所以就通報國道公路警察，在他停車
    之前是跟在他後面，看到他車子是在搖擺不定狀態下行駛，原本是開在車道上，
    要進收費站之前才突然轉到旁邊去，因為先前已通報過警察，所以警察是在收費
    站等那輛車，等到那輛車停車時，警察就過去把駕駛人帶到收費站做酒測，駕駛
    人被警察帶下車時，走路不太穩，而該駕駛人就是庭上之被告（指甲○○），而
    且當天那部車車上也只有他一個人等語甚明（見本院九十二年度交簡上字第五三
    號卷九十二年七月四日訊問筆錄），另證人即國道公路警察局第二警察隊楊梅分
    隊警員彭璟源亦於本院另案調查時結證稱：原是執行巡邏勤務，接獲楊梅收費站
    值班台通知被告所駕駛該汽車（當時有講車號，現在忘了），從湖口交流道北上
    ，行進間忽左忽右、忽快忽慢，所以就配合楊梅收費站守望人員一起等那部車子
    準備攔查，看到那部車子快進收費站時，突然改變車道停到收費站最邊的便道（
    也是收費站的入口，只是當天該路口暫停收費），我們就從收費站徒步靠近那台
    車（步行時間不到一分鐘），當時發現被告已經趴在方向盤上，意識並不清楚，
    身上有濃厚的酒味，感覺喝的很醉，叫醒後就請他跟我們到收費站票亭那邊做酒
    精檢測，在酒測前我們還有拿礦泉水讓他漱口等語甚詳（見本院九十二年度交簡
    上字第五三號卷九十二年六月二十日訊問筆錄），二人所供情節互核一致，另證
    人即國道公路警察局第二警察隊楊梅分隊警員胡鎮藻於本院調查時亦結證稱：取
    締那天的中午我本來在楊梅收費站那邊執勤，有一個拖吊車的司機用無線電跟我
    們隊部通報有一部車在行駛途中搖搖晃晃的，已經快進收費站了，然後通知我們
    攔查該車看到底什麼情況，我站在收費站那邊執勤往前看，有看到那部車開過來
    已經進到收費站前的廣場，他停在站區的路肩：：：我一個同事彭警員過來協助
    我，我們二人一起走過去，看到異議人他神智不是很清楚，那拖吊車司機一路跟
    他過來，有停在他的旁邊等語（見本院九十二年六月十八日訊問筆錄）。查前開
    三位證人均與異議人互不相識，亦無夙怨，衡情渠等當無甘冒偽證罪責而設詞誣
    陷被告之可能與必要，所言應屬真實可信，因之，異議人於駕駛汽車時，車行偏
    離常軌，車身搖擺不定，又言談過程中身上確有酒味等具體酒醉情形，既據證人
    葉肇福、彭璟源及胡鎮藻證述甚詳，足徵異議人果有飲用酒類後，酒精濃度超過
    規定標準而仍駕駛車輛之違規情事。至異議人固執前詞置辯，若然，為免無端枉
    受酒後駕車之處罰，則其遇警取締之際，依常情，自會極力強調此由以辯明之，
    甚且，更會迅即取出置有酒類之保特瓶供查看俾得取信於員警，然則，其始終未
    如斯為之，此據異議人於本院調查時承明，換言之，異議人未嘗戮力為己謗白洗
    冤，反而靜默以對，毋寧怪哉？若非斯時其係自忖違規事證明確，多加砌詞匿飾
    亦無助益，此情焉生？佐此狀，至徵異議人之辯解違實，委無足採。綜上，異議
    人既有飲酒後酒精濃度超過標準卻依然駕車之違規情事，從而原處分機關援引首
    揭法條規定，裁處異議人罰鍰新台幣四萬九千五百元，並吊扣駕駛執照十二個月
    ，於法洵屬有據。異議人猶執前詞，任意指摘原處分不當，非有理由，應予駁回
    。
三、依道路交通管理處罰條例第八十七條第二項、道路交通案件處理辦法第十九條，
    裁定如主文。
中      華      民      國    九十二    年      八      月    二十八    日
                                  臺灣桃園地方法院交通法庭
                                      法  官  蔡  榮  澤
右正本證明與原本無異。
如不服本裁定，應於裁定送達後五日內向本院提出抗告狀。
                                      書記官  何  慧  娟
中        華        民        國     九十二   年   八   月    二十九    日


司法院資訊處製作；財團法人民間司法改革基金會備份。
